臺灣臺中地方法院民事裁定
110年度消債清字第46號
聲請人
即債務人    鮑勇睿即鮑治平


代理人      林漢青律師（法扶）
上列當事人聲請消費者債務清理事件，本院裁定如下：
    主    文
一、聲請人即債務人甲○○○○○○自中華民國110年10月29日上午10
    時起開始清算程序。
二、聲請人即債務人甲○○○○○○在本件清算程序終止或終結前，應
    受如附件所示之生活限制。
三、本件清算程序之進行由辦理清算執行事務之司法事務官為之
    。
　　理    由
一、按更生方案未依消費者債務清理條例第59條、第60條規定可
    決時，除有該條例第12條、第64條規定之情形外，法院應以
    裁定開始清算程序，消費者債務清理條例第61條第1項定有
    明文。次按法院開始清算程序之裁定，應載明其年、月、日
    、時，並即時發生效力，復為同條例第83條第1項所明定。
二、經查：本件債務人聲請更生，前經本院於民國109年1月6日
    以109年度消債更字第15號裁定自同日上午10時起開始更生
    程序，復經債務人於109年12月8日提出更生方案，然債務人
    所提出之更生方案，並未能依消費者債務清理條例第59條、
    第60條規定獲得可決，有債務人所提出之更生方案及債權人
    所提出之陳報狀在卷足稽。經核債務人名下之財產有：1.安
    聯人壽保單2筆：第1筆新防癌終身健康保險，預估解約金為
    新臺幣（下同）1,422元；第2筆金鑽精選變額萬能壽險，預
    估解約金12萬4482元（要保人原為債務人，於109年5月15日
    變更為魏靖澔，係在債務人聲請更生之後，故應將此筆預估
    解約金列入債務人之財產）；2.富邦人壽保單1筆，預估解
    約金為15萬4834元（依富邦人壽109年5月29日陳報狀附件所
    載，該筆保單解約金扣除保單質借本利和為6萬4834元，加
    債務人於聲請更生後之108年9月18日辦理保單質借9萬元，
    應將該借款金額計入保單預估解約金），共計28萬0738元（
    1,422元＋12萬4482元＋15萬4834元），是債務人名下財產之
    清算價值合計約為28萬0738元；另計算債務人現每月平均薪
    資約為2萬4000元，領取租金補助4,000元，扶養未成年子女
    1人，每月支出扶養費8,758元，更生方案履行6年間債務人
    可處分所得扣除必要支出金額應為12萬4272元｛計算式為：2
    萬4000元×72＋4,000元×72－（1萬7516元＋8,758元）×72＝12萬
    4272元｝，上揭總額合計40萬5010元（計算式為28萬0738元＋
    12萬4272元），至少應以10分之9計算之結果即36萬4509元
    方得認已符合盡力清償之條件；惟債務人所提出之更生方案
    清償總額為21萬6000元，並不符合消費者債務清理條例第64
    條之1視為債務人已盡力清償之標準，故本院無法依消債條
    例第64條第1項予以認可。再者，債務人於110年9月6日提出
    陳報狀，主張將更生方案之清償總額縮減為17萬2800元，更
    少於前所提出之清償總額21萬6000元，並表示倘未獲可決時
    ，請本院依消費者債務清理條例第61條第1項之規定，裁定
    開始清算程序。揆諸前揭規定及說明，債務人所提出之更生
    方案，本院依法不得為消費者債務清理條例第64條第1項之
    認可，並應以裁定開始清算程序，爰裁定如主文第1項所示
    。
三、次按債務人聲請清算後，其生活不得逾越一般人通常之程度
    ，法院並得依利害關係人之聲請或依職權限制之，消費者債
    務清理條例第89條第1項定有明文。爰依上開規定，斟酌債
    務人之職業、身分、地位、收入狀況及其所負債務數額等一
    切情狀，依職權裁定限制債務人之生活程度如主文第2項所
    示。
四、法院開始清算程序後，得命司法事務官進行清算程序，消費
    者債務清理條例第16條第1項前段定有明定，爰併裁定如主
    文第3項所示。
中　　華　　民　　國　　110 　年　　10　　月　　29　　日
                  臺灣臺中地方法院民事庭
                        法  官  楊忠城
如不服本裁定關於生活限制部分，應於送達後10日內以書狀向本
院提出抗告，並繳納抗告費新臺幣1千元；關於開始清算及命司
法事務官進行清算程序部分，不得抗告。
本裁定已於109年10月29日上午10時公告。

附件：清算債務人之生活限制 
准許清算之債務人，在本件清算程序終止或終結前，應受下列之生活限制： 一、不得為奢靡浪費之消費活動。 二、不得為賭博或為其他投機行為。 三、不得為不動產之處分。 四、不得為金錢借貸之行為。 五、不得搭乘計程車、高鐵及航空器，但債務人能提出確實證據證明因工作所需且未因此減少債權人受償金額者，不在此限。 六、不得從事國外遊學或出國旅遊等消費行為。 七、不得投資金融商品（例如股票、基金等）。 八、不得從事逾越通常生活程度之贈與。 九、其他經本院限制之行為。 

中　　華　　民　　國　　110 　年　　10　　月　　29　　日
                        書記官  蕭榮峰